臺灣高雄地方法院刑事判決　　　　　　　九十三年度訴字第二號
　　公　訴　人　臺灣高雄地方法院檢察署檢察官
　　被　　　告　子○○
右列被告因搶奪等案件，經檢察官提起公訴（九十二年度偵字第二五六七三號）暨移
    主  文
子○○連續意圖為自己不法之所有，而搶奪他人之動產，累犯，處有期徒刑壹年陸月
。
    事  實
一、子○○曾於民國九十一年間因妨害公務案件，經法院判處有期徒刑十月確定，又
    曾於九十一年間因違反毒品危害防制條例案件，經法院判處有期徒刑二月，如易
    科罰金，以三百元折算一日確定；嗣上開二罪經接續執行結果，甫於九十二年九
    月三十日縮短刑期執行完畢（構成累犯）。詎子○○猶不知悔改，復基於意圖為
    自己不法所有之竊盜及搶奪他人財物牽連概括犯意，連續為下列竊盜及搶奪行為
    （如附表一所示）：
  (一)於九十二年十二月十一日二十時許，在高雄市○○路國際工商前，以借用行動電
    話撥打予其女友為由，向丙○○借得ＯＫＷＡＰ牌Ａ１６３型行動電話一支（含
    門號0000000000號ＳＩＭ卡一枚，約值新臺幣《下同》二千元），即
    趁丙○○不注意而不及防備之際，而搶奪丙○○上開行動電話得手（檢察官追加
    起訴之犯罪事實，詳本院卷第91頁）後騎乘不詳車牌號碼之機車逃逸。
  (二)於九十二年十二月十九日二十時許，在高雄市○○區○○路與三多路交岔口，見
    己○○所有之車牌號碼：ＲＡＳ—０９８號輕型機車一輛（約值二萬元）停放在
    該處，即趁無人之際著手竊取得手後，供己騎乘並作為往後行搶、行竊之交通工
    具使用。
  (三)於九十二年十二月十九日二十時五十分許，騎乘上開竊得之車牌號碼：ＲＡＳ—
    ０９８號機車至高雄市○○區○○路與仁智街口，見丑○○年少可欺，遂上前以
    朋友發生車禍需向人聯絡為藉口向丑○○借用行動電話，再趁丑○○將ＭＯＴＯ
    ＲＯＬＡ牌Ｖ６０Ｉ型行動電話一支（內含門號0000000000號ＳＩＭ
    卡一枚，約值六千元）交在其手上而猝不及防備之際，搶奪該行動電話得手後催
    動機車油門加速逃逸而得逞。
  (四)於九十二年十二月十九日二十一時許，在高雄市○○路三悅百貨旁，佯稱其朋友
    發生車禍急須電話聯絡為由，向乙○○借得仁寶牌ＸＧ５Ｄ型行動電話一支（內
    含門號0000000000000號ＳＩＭ卡一枚，約值二千元），即趁乙○○不注意而不及防備之際，而搶奪乙○○上開行動電話得手後騎乘不詳車牌號碼
    之機車逃逸（檢察官追加起訴之犯罪事實，詳本院卷第91頁）。
  (五)於九十二年十二月二十日凌晨一時許，至高雄市苓雅區○○○路二十二號「全家
    便利超商」內，竊走寅○○置於上址櫃台內之ＭＯＴＯＲＯＬＡ牌Ｖ６６型行動
    電話一支（內含門號0000000000號ＳＩＭ卡一枚，約值三千元）。
  (六)於九十二年十二月二十日凌晨二時三十分許，騎乘前開竊得之車牌號碼：ＲＡＳ
    —０９８號輕型機車，在高雄市○○區○○路與六合路交岔口之建國國小大門口
    ，佯稱母親生病急須撥打電話為由，向辛○○借得ＯＫＷＡＰ牌Ａ２６５型行動
    電電話（內含ＳＩＭ卡一枚，約值二萬元）一支，當其正欲加速駛離現場時，卻
    遭辛○○拉住其機車之後置物架後絆倒而搶奪未遂，適為巡邏經過之警員當場逮
    獲，並當場及循線扣得子○○竊取及搶奪得手之丙○○所有之門號00000
    00000號行動電話ＳＩＭ卡一枚，己○○所有之車牌號碼：ＲＡＳ—０９
    ８輕型機車一輛，丑○○所有之門號0000000000號行動電話ＳＩＭ
    卡一枚，乙○○所有之門號0000000000000號行動電話ＳＩＭ卡
    一枚，寅○○所有之ＭＯＴＯＲＯＬＡ牌Ｖ６６型行動電話一支（內含門號0
    000000000號ＳＩＭ卡一枚），辛○○所有之ＯＫＷＡＰ牌Ａ２６５
    型行動電話一支（內含ＳＩＭ卡一枚）等物（以上扣案物品均已分別返還被害人
    ）。
  (七)於九十二年十二月二十日五時三十分許，在高雄市政府警察局新興分局前金分駐
    所內接受調查並製作警詢筆錄之際，仍趁隙竊得該所警員庚○○所有之美工刀與
    手銬鑰匙各一支。嗣於子○○移送高雄市政府警察局新興分局為警搜身時查獲
    美工刀與手銬鑰匙各一支（已返還被害人庚○○）。案經高雄市政府警察局新興
    分局報告，臺灣高雄地方法院檢察署檢察官偵查起訴。
二、子○○於經法院交保後，旋即故態復萌，復承前意圖為自己不法所有之竊盜及搶
    奪他人財物牽連概括犯意，連續為下列竊盜及搶奪行為（如附表二所示）：
  (八)於九十三年二月四日二十二時四十分許，在高雄市○○○路與自強三路交叉路口
    ，竊取壬○○所有之車牌號碼：ＨＸ２－２８８號機車一輛、ＯＫＷＡＰ牌１６
    ３型行動電話一支，及車駕駛執照一枚，並將竊得之上開機車供己騎乘使用。
  (九)於九十三年二月五日二十一時十分許，在高雄市○○路與永昌街口，趁戊○○購
    物不及防備之際，即跳上戊○○所有未熄火之車牌號碼：ＨＩＯ－１１０號機車
    騎乘駛離而搶奪得手。
  (十)於九十三年二月五日二十二時許，在高雄市○○路一百六十號前，趁甲○○購物
    不及防備之際，即將甲○○未取下鑰匙之車牌號碼：ＸＸＯ－６７２號機車發動
    騎乘駛離而搶奪該機車，及置於機車置物箱內甲○○手提包（內有身分證、健保
    卡、汽車駕照、機車駕照、一銀金融卡等物）一只得手。
  (十一)於九十三年二月五日二十二時三十分許，在高雄市○○路與永昌街口，佯稱朋友
    之哥哥住院，其手機沒電欲撥打電話為由，向癸○○借用東訊牌ＩＮＮＯＳＴＲ
    ＥＡＭ行動電話手機一支，即趁癸○○不及防備之際，而搶奪癸○○上開行動電
    話手機得手後騎乘不詳車牌號碼之機車逃逸。嗣經癸○○報案後帶同警員至案發
    地點附近查看而查獲子○○，並循線扣得子○○竊取及搶奪得手之壬○○所有
    之車牌號碼：ＨＸ２－２８８號機車一輛、ＯＫＷＡＰ牌１６３型行動電話一支
    ，戊○○所有之車牌號碼：ＨＩＯ－１１０號機車一輛，甲○○所有之車牌
    號碼：ＸＸＯ－６７２號機車一輛，及手提包一只（內有身分證、健保卡、汽車
    駕照、機車駕照、一銀金融卡等物），癸○○所有之東訊牌ＩＮＮＯＳＴＲＥ
    ＡＭ行動電話手機一支等物（以上扣案物品均已分別返還被害人）。案經高雄市
    政府警察局苓雅分局報告，臺灣高雄地方法院檢察署檢察官偵查後移送併辦。
    理  由
一、本案被告所犯刑法第三百二十五條第一項之搶奪罪、第三百二十條第一項之竊盜
    罪，其法定刑為死刑、無期徒刑、最輕本刑為三年以上有期徒刑以外之罪，於準
    備程序進行中，被告就被訴事實為有罪之陳述，經受命法官告知簡式審判程序之
    要旨及經被告同意適用簡式審判程序後，本院合議庭裁定本案由受命法官獨任進
    行簡式審判程序審理在卷，合先敘明。
二、訊據被告子○○於本院審理時，對右揭連續竊盜及搶奪之犯罪事實均供認不諱，
    核與被害人丙○○、己○○、丑○○、乙○○、寅○○、辛○○、庚○○、壬○○、戊○○、甲○○、癸○○於警詢中指訴遭竊取及搶奪之情節一致，且有扣案
    如附表一及附表二備註欄內所示物品之扣押筆錄、扣押物品目錄表、贓物認領保
    管收據、警員庚○○出具之職務報告書，及查獲之照片附於警卷內可資佐證，足
    認被告之自白核與事實相符。事證明確，被告右揭竊盜、搶奪等犯罪事實均堪認
    定，應予依法論科。
三、核被告子○○就犯罪事實(六)搶奪辛○○行動電話未遂之所為，係犯刑法第三百二
    十五條第三項、第一項之搶奪未遂罪，就其餘搶奪及竊盜犯罪事實既遂之所為，
    ，係犯第三百二十五條第一項之搶奪罪、第三百二十條第一項之竊盜罪。被告就
    上開犯罪事實二所示之搶奪、竊盜等犯行，雖未據公訴人起訴，惟與起訴事實部
    分既有連續犯之裁判上一罪關係，且經移送併辦，本院自得併予審理、論罪科刑
    ，附此敘明。又被告就上開多次搶奪犯行之既遂與未遂犯行，及多次竊盜既遂犯
    行間，均時間緊接、手法相同，分別觸犯構成要件同一之罪名，為連續犯，應依
    刑法第五十六條之規定，分別論以連續搶奪及連續竊盜既遂一罪，並均依法加重
    其刑。再被告於竊得己○○所有之機車後，即供己騎乘並作為往後行搶、行竊之
    交通工具使用（詳犯罪事實(二)部分），則被告所犯連續竊盜、連續搶奪犯行間，
    為有方法行為與目的行為之牽連犯裁判上一罪關係，應從一重論以連續搶奪罪處
    罰。另被告曾於九十一年間因妨害公務案件，經法院判處有期徒刑十月確定，又
    曾於九十一年間因違反毒品危害防制條例案件，經法院判處有期徒刑二月，如易
    科罰金，以三百元折算一日確定；嗣上開二罪經接續執行結果，甫於九十二年九
    月三十日縮短刑期執行完畢，有臺灣高等法院被告全國前案紀錄表一份附卷可稽
    ，其於前受有期徒刑之執行完畢後，五年以內再犯本案有期徒刑以上之罪，為累
    犯，應依刑法第四十七條之規定加重其刑。被告所應處之刑同時有二種以上刑之
    加重原因，應依法遞加之。茲審酌被告現年二十九歲，教育程度為高中畢業，曾
    有妨害公務、違反毒品危害防制條例等前科，素行非佳，竟不思以正當途徑營生
    而竊盜、搶奪他人財物，其行為足以危害社會治安及損害他人財產法益，犯罪所
    生危害非輕，然犯後已坦承犯行、態度尚隹，及所竊盜、搶奪得手之財物已返還
    被害人等一切情狀，爰量處如主文所示之刑，以示儆懲。
據上論斷，應依刑事訴訟法第二百七十三條之一第一項、第二百八十四條之一、第二
百九十九條第一項前段，刑法第五十六條、第三百二十條第一項、第三百二十五條第
一項、第三項、第五十五條、第四十七條，罰金罰鍰提高標準條例第一條前段，判決
如主文。
本案經檢察官丁○○到庭執行職務。
中      華      民      國      九十三      年      五    月    十八    日
                                    臺灣高雄地方法院刑事第六庭
                                      法  官  柯  盛  益
右正本證明與原本無異。
如不服本判決，應於判決送達後十日內，向本院提出上訴狀。
                                      書記官  陳  昱  良
中      華      民      國      九十三      年      五    月    十八    日
附表一（起訴之犯罪事實部分）：
┌──┬────┬─────┬───┬────────┬────────┐
│編號│犯罪時間│犯罪  地點│被害人│犯 罪 得 財 物  │   備      註   │
├──┼────┼─────┼───┼────────┼────────┤
│    │92年月│在高雄市三│丙○○│ＯＫＷＡＰ牌Ａ１│上開行動電話ＳＩ│
│一  │日時│多路國際工│      │６３型行動電話一│Ｍ卡已返還被害人│
│    │許。    │商前。    │      │支（含門號０９１│，行動電話手機已│
│    │        │          │      │0000000號│遭丟棄。        │
│    │        │          │      │ＳＩＭ卡一張）。│                │
├──┼────┼─────┼───┼────────┼────────┤
│ 二 │92年月│在高雄市苓│己○○│車牌號碼：ＲＡＳ│上開機車已返還被│
│    │日時│雅區○○路│      │－○九八號機車一│害人。          │
│    │許。    │與三多路交│      │部。            │                │
│    │        │叉路口。  │      │                │                │
├──┼────┼─────┼───┼────────┼────────┤
│    │92年月│在高雄市新│丑○○│ＭＯＴＯＲＯＬＡ│上開行動電話手機│
│三  │日時│興區○○路│      │牌Ｖ６０１型行動│及ＳＩＭ卡均已返│
│    │分許。│與仁智街口│      │電話一支（內含門│還被害人。      │
│    │        │          │      │號0000000│                │
│    │        │          │      │５１３號ＳＩＭ卡│                │
│    │        │          │      │一枚）。        │      │
├──┼────┼─────┼───┼────────┼────────┤
│    │92年月│在高雄市三│乙○○│仁寶牌ＸＧ５Ｄ型│上開行動電話ＳＩ│
│ 四 │日時│多路三悅百│      │行動電話一支（內│Ｍ卡已返還被害人│
│    │許。    │貨旁。    │      │含門號０９１０９│，行動電話手機已│
│    │        │          │      │00000000│遭丟棄。        │
│    │        │          │      │號ＳＩＭ卡一枚）│                │
├──┼────┼─────┼───┼────────┼────────┤
│    │92年月│在高雄市自│寅○○│ＭＯＴＯＲＯＬＡ│上開行動電話及Ｓ│
│五  │日凌晨│強三路二十│      │牌Ｖ６６型行動電│ＩＭ卡均已返還被│
│    │１時許。│二號「全家│      │話一支（內含門號│害人。          │
│    │        │便利超商店│      │00000000│                │
│    │        │」內。    │      │６８號ＳＩＭ卡一│                │
│    │        │          │      │枚）。          │                │
├──┼────┼─────┼───┼────────┼────────┘
│    │92年月│在高雄市自│辛○○│ＯＫＷＡＰ牌Ａ２│上開行動電話及Ｓ│
│六  │日凌晨│立路與六合│      │６５型行動電話一│ＩＭ卡均已返還被│
│    │２時分│路交叉路  │      │支（內含ＳＩＭ卡│害人。          │
│    │許。    │口。      │      │一張）。        │                │
├──┼────┼─────┼───┼────────┼────────┤
│    │92年月│在高雄市政│庚○○│美工刀及手銬鑰匙│上開美工刀及手銬│
│七  │日凌晨│府警察局興│      │各一支          │鑰匙均已返還被害│
│    │５時分│分局前金分│      │                │人。            │
│    │許。    │駐所。    │      │                │                │
└──┴────┴─────┴───┴────────┴────────┘
附表二（移送併辦部分）：
┌──┬────┬─────┬───┬────────┬────────┐
│編號│犯罪時間│犯罪  地點│被害人│犯 罪 得 財 物  │   備        註 │
├──┼────┼─────┼───┼────────┼────────┤
│    │93年２月│在高雄市苓│壬○○│車牌號碼：ＨＸ２│上開機車、行動電│
│八  │４日時│雅二路與自│      │－２８８號機車、│話手機均已返還被│
│    │分許。│強三路交叉│      │ＯＫＷＡＰ牌１６│害人，機車行照一│
│    │        │路口。    │      │３型行動電話一支│枚已遭丟棄。    │
│    │        │          │      │、機車行照一枚。│                │
├──┼────┼─────┼───┼────────┼────────┤
│    │93年２月│在高雄市自│戊○○│車牌號碼：ＨＩＯ│上開機車已返還返│
│九  │５日時│強路與永昌│      │－１１０號機車一│還被害人。      │
│    │１０分許。│街口。    │      │輛。            │                │
├──┼────┼─────┼───┼────────┼────────┤
│    │93年２月│在高雄市自│甲○○│車牌號碼：ＸＸＯ│上開機車及手提包│
│十  │５日時│強路一百六│      │－６７２號機車及│內之身分證、健保│
│    │許。    │十號前。  │      │手提包（內有身分│卡、汽車駕照、機│
│    │        │          │      │證、健保卡、汽車│車駕車駕照、一銀│
│    │        │          │      │駕照、機車駕照、│金融卡，均已返還│
│    │        │          │      │一銀金融卡等物。│被害人。        │
├──┼────┼─────┼───┼────────┼────────┤
│    │93年２月│在高雄市自│癸○○│東訊牌ＩＮＮＯＳ│上開行動電話手機│
│十一│５日時│強路與永昌│      │ＴＲＥＡＭ行動電│已返還被害人。  │
│    │分許。│街口。    │      │話手機一支。    │                │
└──┴────┴─────┴───┴────────┴────────┘
附錄本判決論罪科刑法條全文
中華民國刑法第三百二十五條第一項：
意圖為自己或第三人不法之所有，而搶奪他人之動產者，處六月以上五年以下有期徒
刑。
中華民國刑法第三百二十條第一項：
意圖為自己或第三人不法之所有，而竊取他人之動產者，為竊盜罪，處五年以下有期
徒刑、拘役或五百元以下罰金。
